【裁判字號】    99,訴,937
【裁判日期】    991207
【裁判案由】    違反毒品危害防制條例
【裁判全文】
臺灣臺南地方法院刑事判決               99年度訴字第937號
公  訴  人  臺灣臺南地方法院檢察署檢察官
被      告  鄭秀文
選任辯護人  彭冀湘律師
上列被告因違反毒品危害防制條例案件，經檢察官提起公訴（9
9年度偵字第8975、9047號）及移送併案審理（99年度偵字第102
39號），本院判決如下：
    主  文
鄭秀文犯附表編號1至5所示販賣第二級毒品罪，共伍罪，各處如
附表編號1至5所示之主刑與從刑。應執行有期徒刑肆年陸月，未
扣案之販賣第二級毒品所得新臺幣合計共伍仟元沒收之，如全部
或一部不能沒收時，以其財產抵償之，扣案裝有0000000000門號
卡之G-PLUS手機壹支沒收。
    事  實
一、鄭秀文明知甲基安非他命為毒品危害防制條例第2條第2項第
    2款所規定之第二級毒品，不得販賣，竟各基於販賣第二級
    毒品甲基安非他命以營利之犯意，以如附表聯絡方式欄所示
    行動電話門號與如附表所示販賣對象聯絡約定購買如附表販
    賣金額欄所示甲基安非他命後，並於附表所示之時間、地點
    ，販賣如附表所示金額之甲基安非他命予附表之販賣對象。
    嗣因鄭秀文所持用扣案0000000000、未扣案之0000000000行
    動電話業經監聽，並經員警於99年5月4日下午2時許持臺灣
    臺南地方法院檢察署檢察官所核發之拘票，在臺南縣仁德鄉
    ○○○路3號拘提鄭秀文，並徵得鄭秀文同意後，至其位於
    臺南縣仁德鄉○○路○段213巷3號住處搜索，扣得鄭秀文聯
    繫販毒所用裝有0000000000門號卡之G-PLUS手機1支，及與
    販毒無關之水煙斗1個、手機（不含門號卡之空機）1支、安
    非他命吸食器2個、殘渣袋1個、玩具模型槍零件1支，而悉
    上情。
二、案經臺灣臺南地方法院檢察署檢察官自動檢舉偵查起訴，及
    臺南縣警察局善化分局報告臺灣臺南地方法院檢察署檢察官
    移送本院併案審理。
    理  由
壹、證據能力方面
    本件被告、辯護人及檢察官均對本院所提示如附表備註欄所
    列證據之證據能力均不爭執，本院審酌上開證據，並無不適
    當之情形，依刑事訴訟法第159條之5得作為證據，核先敘明
    。
貳、實體方面
一、被告鄭秀文對其所為如附表編號4所示販賣第二級毒品甲基
    安非他命予蘇丁旺之犯行於偵查及本院審理時均坦承不諱，
    對其所為如附表編號1至3、5所示販賣第二級毒品甲基安非
    他命之犯行於本院審理時均坦承不諱，且有如附表備註欄
    所示證據，及供聯繫販毒所用裝有0000000000門號卡之G-PL
    US手機1支扣案可佐；足認被告自白與事實相符。本案事證
    明確，被告犯行均堪予認定。
二、核被告就附表編號1至5所為，均係犯毒品危害防制條例第4
    條第2項之販賣第二級毒品罪。被告販賣甲基安非他命前持
    有該次甲基安非他命之低度行為，分別為各該次販賣甲基安
    非他命之高度行為所吸收，均不另論罪。被告如附表編號1
    至5所示之各犯行間，犯意各別，行為殊異，應予分論併罰
    。另檢察官以99年度偵字第10239號移送本院併案審理，因
    與本案起訴部分為同一事實，故本院併予審理，附此敘明。
三、被告所犯如附表編號4所示販賣甲基安非他命予蘇丁旺之犯
    行，因被告於偵查及審判中均已自白，合於毒品危害防制條
    例第17條第2項減輕其刑之要件，爰依該項規定，就被告如
    附表編號4之犯行，減輕其刑。又被告所為如附表所示販賣
    第二級毒品犯行，其各次販毒之數量、金額均甚低，且被告
    於本院審理時已當庭表示悔悟，並保證其將遠離害人不淺之
    毒品，是處以最低刑度即有期徒刑七年以上，仍有致情法失
    平之處，誠屬情輕法重，難謂符合刑罰之相當性，故就被告
    所犯如附表編號1至5所示各次販賣第二級毒品犯行，均爰依
    刑法第59條規定減輕其刑，並就附表編號4所示犯行，遞減
    輕之。
四、爰審酌被告明知毒品對人體危害之鉅，猶販賣第二級毒品甲
    基安非他命，令買受毒品者沉迷於毒癮，無法自拔外，輕則
    戕害個人身心，重則因缺錢買毒而引發各式犯罪，實為多種
    犯罪源頭，對國家、社會、個人傷害，可謂至深且鉅，有鑑
    於毒品販售常有暴利可圖，故本非予嚴懲，不足以遏止此類
    非行，惟念被告犯後尚知坦承犯行，深表悔悟，暨檢察官求
    處應執行有期徒刑4年6月等一切情狀，各量處如主文所示之
    刑，並定其應執行之刑，以資懲儆。
五、沒收
  （一）按毒品危害防制條例第19條第1項有關沒收因犯罪所得
        財物之規定，係採義務沒收主義，故販賣毒品所得金錢
        ，如能認定確係販賣毒品所得款項，應宣告沒收，不以
        當場搜獲扣押者為限，但因其並無「不問屬於犯人與否
        ，沒收之」之特別規定，自仍以沒收物屬於犯人所有者
        為限，始得依該規定予以沒收，而上開規定另稱「追徵
        其價額」者，必限於所沒收之物，為金錢以外其他財物
        而無法沒收時，始應追徵其價額，使其繳納與原物相當
        價額，如所得財物為金錢而無法沒收時，應以其財產抵
        償之，而不發生追徵價額問題；另上開規定所稱因犯罪
        所得之財物，係以實際所得者為限，苟無所得或尚未取
        得者，即無從為沒收、追徵或以財產抵償之諭知（最高
        法院93年度臺上字第1218、2670、2743號及96年度臺上
        字第2331號判決參照）。查被告以如附表所示價格，販
        賣第二級毒品予如附表所示販賣對象，其販賣毒品所得
        合計為新臺幣（下同）5,000元。則被告販毒所得5,000
        元，雖未經扣案，仍應併依毒品危害防制條例第19條第
        1項宣告沒收之，如全部或一部不能沒收時，則應以其
        財產抵償之。
  （二）扣案裝有0000000000門號卡之G-PLUS手機1支，係被告
        所有，供其於附表編號1、2所示販毒犯行聯繫所用之物
        ，則應併依毒品危害防制條例第19條第1項規定，在被
        告所犯之附表編號1、2犯行所示罪刑項下宣告沒收之。
        至本案被告供聯繫販毒所用之0000000000行動電話門號
        卡，據被告供稱已丟掉，復衡以案發迄今業已逾半年，
        堪認應已滅失，故本院不予沒收。本件扣案水煙斗1個
        、手機（不含門號卡之空機）1支、安非他命吸食器2個
        、殘渣袋1個、玩具模型槍零件1支，均無證據證明與本
        案相關，故本院均不予沒收。
據上論斷，應依刑事訴訟法第299條第1項前段，毒品危害防制條
例第4條第2項、第17條第2項、第19條第1項，刑法第11條、第51
條第5款、第59條，判決如主文。
本案經檢察官李白松到庭執行職務。
中    華    民    國    99    年    12    月    7     日
                  刑事第十二庭  審判長法  官  盧鳳田
                                      法  官  黃琴媛
                                      法  官  郭瓊徽
以上正本證明與原本無異。
如不服本判決應於收受本判決後10日內向本院提出上訴書狀，並
應敘述具體理由。其未敘述上訴理由者，應於上訴期間屆滿後20
日內向本院補提理由書狀（均須按他造當事人之人數附繕本）「
切勿逕送上級法院」。
                                      書記官  曾郁芳
中    華    民    國    99    年    12    月    13    日
附錄本案論罪科刑法條全文
毒品危害防制條例第4條第2項
 製造、運輸、販賣第二級毒品者，處無期徒刑或 7 年以上有期
 徒刑，得併科新臺幣 1 千萬元以下罰金。
┌────────────────────────────────────────────┐
│附表（被告鄭秀文販賣甲基安非他命一覽表）                                                │
│內政部警政署保安警察第二總隊第四大隊第二中隊刑案偵查卷宗                                │
│（下稱警一卷）                                                                          │
│南縣善警偵字第0990008335號卷（下稱警二卷）                                              │
│99年度偵字第9047號卷（下稱偵卷）                                                        │
├──┬────┬────┬────┬─────┬────┬────────┬──────┤
│編號│販賣時間│販賣地點│販賣對象│販賣安非  │所犯法條│備註            │宣告刑      │
│    │        │        │（聯絡方│他命金額  │（罪名）│                │            │
│    │        │        │式）    │（新臺幣）│        │                │            │
├──┼────┼────┼────┼─────┼────┼────────┼──────┤
│01  │99年4月5│被告鄭秀│陳嘉豪  │500元     │毒品危害│被告鄭秀文供述│鄭秀文販賣第│
│    │日下午6 │南縣仁德│（鄭秀文│          │防制條例│  【99年度偵字第│二級毒品，處│
│    │時15分至│鄉○○路│以扣案之│          │第4條第2│  9047號卷（下稱│有期徒刑參年│
│    │同日下午│二段213 │00000000│          │項（販賣│  偵卷）第92至97│捌月，未扣案│
│    │7時許間 │巷3號住 │59行動電│          │第二級毒│  頁】          │之販賣第二級│
│    │        │處      │話門號與│          │品罪）  │證人陳嘉豪之證│毒品所得新臺│
│    │        │        │陳嘉豪使│          │        │  述暨指認照片（│幣伍佰元沒收│
│    │        │        │用之0981│          │        │  偵卷第35至38頁│之，如全部或│
│    │        │        │898095行│          │        │  、第49至51頁、│一部不能沒收│
│    │        │        │動電話門│          │        │  第55至58頁、第│時，以其財產│
│    │        │        │號聯繫）│          │        │  40至43頁）    │抵償之，扣案│
│    │        │        │        │          │        │鄭秀文與陳嘉豪│裝有00000000│
│    │        │        │        │          │        │  間之通訊監察譯│59門號卡之G-│
│    │        │        │        │          │        │  文（偵卷第39頁│PLUS手機1支 │
│    │        │        │        │          │        │  ）            │沒收。      │
├──┼────┼────┼────┼─────┼────┼────────┼──────┤
│02  │99年4月5│被告鄭秀│陳嘉豪  │500元     │毒品危害│同上            │鄭秀文販賣第│
│    │日下午7 │文位於臺│（鄭秀文│          │防制條例│                │二級毒品，處│
│    │時42分至│南縣仁德│以扣案之│          │第4條第2│                │有期徒刑參年│
│    │同日下午│鄉○○路│00000000│          │項（販賣│                │捌月，未扣案│
│    │8時30分 │二段213 │59行動電│          │第二級毒│                │之販賣第二級│
│    │間      │巷3號住 │話門號與│          │品罪）  │                │毒品所得新臺│
│    │        │處      │陳嘉豪使│          │        │                │幣伍佰元沒收│
│    │        │        │用之0981│          │        │                │之，如全部或│
│    │        │        │898095行│          │        │                │一部不能沒收│
│    │        │        │動電話門│          │        │                │時，以其財產│
│    │        │        │號聯繫）│          │        │                │抵償之，扣案│
│    │        │        │        │          │        │                │裝有00000000│
│    │        │        │        │          │        │                │59門號卡之G-│
│    │        │        │        │          │        │                │PLUS手機1支 │
│    │        │        │        │          │        │                │沒收。      │
├──┼────┼────┼────┼─────┼────┼────────┼──────┤
│03  │99年3月1│被告鄭秀│薛明信  │500元     │毒品危害│被告鄭秀文供述│鄭秀文販賣第│
│    │1日晚上8│文位於臺│（鄭秀文│          │防制條例│  （同上）      │二級毒品，處│
│    │時49分至│南縣仁德│以未扣案│          │第4條第2│證人薛明信證述│有期徒刑參年│
│    │同日晚上│鄉○○路│之098316│          │項（販賣│  暨指認照片（偵│捌月，未扣案│
│    │9時30分 │二段213 │3446行動│          │第二級毒│  卷第61至67頁、│之販賣第二級│
│    │間      │巷3號住 │電話門號│          │品罪）  │  第73至75頁、第│毒品所得新臺│
│    │        │處附近  │與薛明信│          │        │  69至72頁）    │幣伍佰元沒收│
│    │        │        │使用之09│          │        │鄭秀文與薛明信│之，如全部或│
│    │        │        │00000000│          │        │  間之通訊監察譯│一部不能沒收│
│    │        │        │行動電話│          │        │  文（偵卷第68頁│時，以其財產│
│    │        │        │門號聯繫│          │        │  ）            │抵償之。    │
│    │        │        │）      │          │        │                │            │
│    │        │        │        │          │        │                │            │
│    │        │        │        │          │        │                │            │
│    │        │        │        │          │        │                │            │
├──┼────┼────┼────┼─────┼────┼────────┼──────┤
│04  │99年2月 │高雄縣湖│蘇丁旺  │500元     │毒品危害│被告鄭秀文供述│鄭秀文販賣第│
│    │26 日下 │內鄉某處│（鄭秀文│          │防制條例│  （同上）      │二級毒品，處│
│    │午5時許 │        │以未扣案│          │第4條第2│證人蘇丁旺之證│有期徒刑貳年│
│    │        │        │之098316│          │項（販賣│  述暨指認照片（│，未扣案之販│
│    │        │        │3446行動│          │第二級毒│  偵卷第77至82頁│賣第二級毒品│
│    │        │        │電話門號│          │品罪）  │  、第89至90頁、│所得新臺幣伍│
│    │        │        │與蘇丁旺│          │        │  第85至88頁）  │佰元沒收之，│
│    │        │        │使用之09│          │        │鄭秀文與蘇丁旺│如全部或一部│
│    │        │        │00000000│          │        │  間之通訊監察譯│不能沒收時，│
│    │        │        │行動電話│          │        │  文（偵卷第83至│以其財產抵償│
│    │        │        │門號聯繫│          │        │  84頁）        │之。        │
│    │        │        │）      │          │        │                │            │
│    │        │        │        │          │        │                │            │
│    │        │        │        │          │        │                │            │
│    │        │        │        │          │        │                │            │
├──┼────┼────┼────┼─────┼────┼────────┼──────┤
│05  │99年1月7│臺南縣仁│陳文成  │2000元    │毒品危害│被告鄭秀文供述│鄭秀文販賣第│
│    │日晚上10│德鄉大甲│（鄭秀文│          │防制條例│  （同上）      │二級毒品，處│
│    │時57 分 │村行大一│以未扣案│          │第4條第2│證人陳文成之證│有期徒刑參年│
│    │許      │街236號 │之093116│          │項（販賣│  述暨指認照片（│捌月，未扣案│
│    │        │附近    │3446行動│          │第二級毒│  偵卷第136至141│之販賣第二級│
│    │        │        │電話門號│          │品罪）  │  頁、第146頁至 │毒品所得新臺│
│    │        │        │與陳文成│          │        │  148頁、第142頁│幣貳仟元沒收│
│    │        │        │使用之09│          │        │  至143頁）     │之，如全部或│
│    │        │        │00000000│          │        │證人陳正義之證│一部不能沒收│
│    │        │        │行動電話│          │        │  述（偵卷第129 │時，以其財產│
│    │        │        │門號聯繫│          │        │  至130頁）     │抵償之。    │
│    │        │        │）      │          │        │鄭秀文與陳文成│            │
│    │        │        │        │          │        │  間之通訊監察譯│            │
│    │        │        │        │          │        │  文（偵卷第144 │            │
│    │        │        │        │          │        │  至145頁）     │            │
└──┴────┴────┴────┴─────┴────┴────────┴──────┘

司法院資訊處製作；財團法人民間司法改革基金會備份。
